臺灣板橋地方法院刑事判決　　　　　　　　　　　　九十三年度訴字第一０一０號
　　公　訴　人　臺灣板橋地方法院檢察署檢察官
　　被　　　告　丙○○
右列被告因搶奪案件，經檢察官提起公訴（九十三年度偵字第八七七四號），本院依
簡式審判程序判決如左：
    主  文
丙○○共同意圖為自己不法之所有，而搶奪他人之動產，未遂，累犯，處有期徒刑柒
月。
    事  實
一、丙○○有殺人未遂、侵占前科，並曾於民國八十二年間因煙毒案件，經臺灣高等
    法院判處有期徒刑三年一月確定，於八十五年五月十二日假釋付保護管束，復於
    八十六年間因違反麻醉藥品管理條例案件，經臺灣高等法院判處有期徒刑八月確
    定，嗣經撤銷前案假釋，應執行殘刑一年七月十四日，上開二案經接續執行，再
    於八十八年五月五日假釋付保護管束，於八十八年十二月十一日保護管束期滿執
    行完畢；又於九十年間因施用第一、二級毒品案件，經本院分別判處有期刑八月
    、五月，並定應執行刑為有期徒刑一年確定，於九十二年三月七日縮刑期滿執行
    完畢；又於九十二年間因施用第一級毒品案件，經本院判處有期徒刑十月確定，
    現仍在執行中（起訴書所載丙○○前科紀錄全部錯誤，應予更正）。詎猶不知悛
    悔，復與丁○○（在警詢及偵查中均冒吳鳳英之名應訊，起訴書所記載姓名有誤
    ，應予更正，所涉搶奪罪嫌由本院另行審理）基於共同意圖為自己不法所有之犯
　　意聯絡，於九十三年五月十七日十六時許，由丙○○騎乘向不詳真實姓名年籍綽
　  號「阿彬」之成年男子所收受乙○○失竊之車號ＭＦＢ─四０三號重型機車（收
    受贓物罪部分業經本院另案判處有期徒刑六月，如易科罰金以三百元折算一日）
    ，後座搭載丁○○，沿途尋找行搶目標，在行經臺北縣中和市○○路與橋和路口
    時，見甲○○左側腋下夾著一只皮包在路旁行走，竟趁甲○○不及防備之際，在
    機車行進中，由丁○○自所乘坐之機車後座從甲○○後方搶奪甲○○所有在左側
    腋下之皮包一只，惟因甲○○奮力抵抗，致未得逞，丙○○遂搭載著丁○○旋即
　　加速騎乘機車逃逸。嗣因甲○○記下渠二人所騎乘之機車車號報警處理，經警循
　  線於同日十八時二十分許，在臺北縣永和市○○街五九號前，發現丙○○騎乘前
    開機車而欲加攔檢盤查時，丙○○、丁○○迅即逃逸，經警追捕，先於同日十八
    時三十分許，在臺北縣永和市○○街五九號旁防火巷內查獲丁○○；再於同日二
    十一時許，在臺北縣永和市○○街六三號四樓何世雄住處查獲潛入該處藏匿之丙○○（侵入住宅罪部分未據告訴），並扣得前開機車（業已發還乙○○）。
二、案經臺北縣政府警察局永和分局報告臺灣板橋地方法院檢察署檢察官偵查起訴。
    理  由
一、本院於準備程序進行中，被告丙○○就被訴事實為有罪之陳述，經告知被告簡式
    審判程序之旨，並聽取公訴人及被告之意見後，裁定進行簡式審判程序。
二、右揭事實，業據被告丙○○在警詢時及偵審中坦承不諱，核與共同被告丁○○（
    在警詢及偵查中冒吳鳳英之名應訊）在警詢時及偵查中供述情節相符，並經被害
    人甲○○、乙○○分別在警詢時指述綦詳。此外，復有贓物認領保管單一紙、車
    輛竊盜車牌失竊資料個別查詢報表、起獲贓車照片十八幀附卷可稽，堪認被告自
    白與事實相符。是本件事證明確，被告前開犯行洵堪認定，應予依法論科。
二、核被告所為，係犯刑法第三百二十五條第三項、第一項之搶奪未遂罪。被告與丁○○就前開犯行，有犯意聯絡及行為分擔，均為共同正犯。又被告已著手於本件
    搶奪行為之實施而不遂，為未遂犯，惟因被告所為足對人民生命財產安全形成極
    大之威脅，且被告素行不佳，自不宜依刑法第二十六條前段之規定減輕其刑。又
    查，被告前曾於八十二年間因煙毒案件，經臺灣高等法院判處有期徒刑三年一月
    確定，於八十五年五月十二日假釋付保護管束，復於八十六年間因違反麻醉藥品
    管理條例案件，經臺灣高等法院判處有期徒刑八月確定，嗣經撤銷前案假釋，應
    執行殘刑一年七月十四日，上開二案經接續執行，再於八十八年五月五日假釋付
    保護管束，於八十八年十二月十一日保護管束期滿執行完畢；又於九十年間因施
    用第一、二級毒品案件，經本院分別判處有期刑八月、五月，並定應執行刑為有
    期徒刑一年確定，於九十二年三月七日縮刑期滿執行完畢，有臺灣高等法院被告
    全國前案紀錄表及刑案資料查註紀錄表各一份在卷可憑，其受有期徒刑執行完畢
    後，五年以內再犯本件有期徒刑以上之罪，為累犯，應依法加重其刑。爰審酌被
    告正值壯年，本可期其從事正當職業，奮發向上，守法重紀，利己利人，依其智
    識程度亦當知搶奪行為之違法性及可罰性，詎其已有多項前科，猶不知悔改，復
    犯本案，並斟酌其犯罪之動機、手段、方法及犯後坦承犯行，犯後態度尚稱良好
    等一切情狀，量處如主文所示之刑，以示懲儆。
據上論斷，應依刑事訴訟法第二百七十三條之一第一項、第二百九十九條第一項前段
，刑法第二十八條、第三百二十五條第三項、第一項、第四十七條，判決如主文。
本案經檢察官游鉦添到庭執行職務。
中　　　華　　　民　　　國　　九十三　　年　　　十　　　月　　 十五 　　日
                                   臺灣板橋地方法院刑事第九庭
                                       法  官  王　士　珮
右正本證明與原本無異
如不服本判決應於送達後十日內向本院提出上訴狀。
                                       書記官  程  欣  怡
中　　　華　　　民　　　國　　九十三　　年　　　十　　　月　　 十五 　　日
附錄本件論罪科刑法條全文：
中華民國刑法第三百二十五條
意圖為自己或第三人不法之所有，而搶奪他人之動產者，處六月以上五年以下有期徒
刑。
因而致人於死者，處無期徒刑或七年以上有期徒刑，致重傷者，處三年以上十年以下
有期徒刑。
第一項之未遂犯罰之。
